臺灣板橋地方法院刑事判決　　　　　　　　　　　　　九十三年度訴字第二二八號
　　公　訴　人　臺灣板橋地方法院檢察署檢察官
　　被　　　告　甲○○
右列被告因毒品危害防制條例案件，經檢察官提起公訴（九十三年度毒偵字第二五四
號），本院改依簡式審判程序，判決如左：
    主  文
甲○○連續施用第一級毒品，累犯，處有期徒刑捌月。扣案海洛因殘渣袋貳包沒收銷
燬之；注射針筒壹支、塑膠鏟管壹支均沒收。
    事  實
一、甲○○前於民國九十二年五月十三日因公共危險案件，經本院判處有期徒刑六月
    確定，於九十二年八月二十日易科罰金執行完畢。其曾因施用毒品案件，先後經
    檢察官送觀察、勒戒後，均認無繼續施用毒品之傾向，分別由臺灣桃園地方法院
    檢察署檢察官、臺灣雲林地方法院檢察署檢察官先後於八十九年十月三十一日、
    九十二年四月二日，以八十九年度毒偵字第四Ｏ八二號、九十二年度毒偵字第九
    一號為不起訴處分確定。詎甲○○仍不知悛悔，復另行基於施用第一級毒品之概
    括犯意，自九十二年八月間某日起至九十二年九月十三日晚間某時止，在當時位
    於臺北縣泰山鄉（起訴書誤載為五股鄉○○○街二十四之九號住處，以使用針筒
    注射之方式，連續施用第一級毒品海洛因多次。嗣於九十二年九月十三日晚間八
    時五十分許，在桃園市○○路與吉昌街口為警查獲，並當場扣得甲○○所有供施
    用海洛因所用之海洛因殘渣袋二包、注射針筒一支、塑膠鏟管一支。
二、案經桃園縣政府警察局桃園分局報告臺灣桃園地方法院檢察署檢察官呈請臺灣高
    等法院檢察署檢察長核准令轉臺灣板橋地方法院檢察署檢察官偵查起訴，本院於
    準備程序進行中，被告就被訴事實為有罪之陳述，經告知被告簡式審判程序之旨
    ，並聽取當事人之意見後，裁定進行簡式審判程序。
    理  由
一、訊據被告甲○○坦承右揭事實不諱，被告為警查獲後所採集之尿液，經送驗後檢
    出鴉片陽性反應，有桃園縣衛生局不法藥物尿液檢定書一紙在卷可憑（附於臺灣
    桃園地方法院檢察署九十二年度毒偵字第二九二一號案卷第三十三頁），並有如
    事實欄所載之物扣案可資佐證，被告之自白顯與事實相符，其連續施用第一級毒
    品海洛因之犯行堪以認定。又被告前因施用毒品案件，分別經臺灣桃園地方法院
    檢察署、臺灣雲林地方法院檢察署檢察官送觀察、勒戒後，均認無繼續施用毒品
    傾向，先後經檢察官以八十九年度毒偵字第四Ｏ八二號、九十二年度毒偵字第九
    一號為不起訴處分確定，有上開不起訴處分書二件附卷可稽（附於偵查卷第八頁
    、第九頁），被告五年以內再犯本件施用第一級毒品犯行，其所為符合修正後毒
    品危害防制條例第二十三條第二項規定（詳後述），應依法追訴，本件事證明確
    ，被告犯行洵堪認定。
二、查毒品危害防制條例業於九十二年七月九日修正公布部分條文，並於公布後六個
    月即九十三年一月九日施行，對於施用毒品即違反毒品危害防制條例第十條之犯
    罪，修正前區分為初犯、五年後再犯、五年內再犯及三犯以上而異其刑事處遇程
    序，修正後則簡化區分為初犯、五年內再犯及五年後再犯三種，亦即就追訴處罰
    條件有所更異，至於論罪罰科刑之法條本身（即毒品危害防制條例第十條第一項
    及第二項）並無變更。又就修正前已繫屬檢察署、法院之施用毒品案件，該條例
    第三十五條第一項第三款規定審判中之案件應由檢察官、法院依修正後之規定之
    處理，另同條第二項則規定如依修正前之規定有利於行為人者，適用最有利於行
    為人之法律。本件被告係於毒品危害防制條例修正實施前三犯毒品危害防制條例
    第十條之罪，並繫屬臺灣板橋地方法院檢察署偵查，依修正前毒品危害防制條例
    第二十條第三項、第二十三條第二項之規定固應追訴處罰。依修正後毒品危害防
    制條例第二十條三條第二項之規定，亦合於五年內再犯施用毒品罪者，應予追訴
    處罰之規定。是無論依修正前後之規定，其行為均屬應予追訴處罰之犯罪，修正
    前之條文並無較有利於被告之情形，而處罰所應適用之法條本身亦無變更，依前
    開之說明，應適用修正後關於追訴處罰條件之規定。
三、核被告甲○○所為，係犯毒品危害防制條例第十條第一項之施用第一級毒品海洛
    因罪，其施用毒品前之持有毒品行為，應為施用之高度行為所吸收，不另論罪。
    又被告多次施用第一級毒品海洛因之犯行，時間緊接，方法相同，觸犯構成要件
    相同之罪，顯係基於概括犯意而為之，為連續犯，應依刑法第五十六條之規定論
    以一罪，並加重其刑。再查，被告有如事實欄所示之前科犯行，有臺灣高等法院
    被告全國前案紀錄表一件在卷可按，被告前受有期徒刑執行完畢後，五年內再犯
    本件有期徒刑以上之罪，為累犯，應依刑法第四十七條規定遞加重其刑。爰審酌
    被告之素行、犯罪之動機、目的、手段、所生戕害其身心情形及犯罪後坦承犯行
    、態度尚稱良好等一切情狀，量處如主文所示之刑。至扣案海洛因殘渣袋二個，
    其中海洛因殘渣部分屬第一級毒品，惟已與分裝袋無法分離，均應依毒品危害防
    制條例第十八條第一項前段之規定宣告沒收銷燬；扣案注射針筒、塑膠鏟管各一
    支均係被告甲○○所有供施用第一級毒品海洛因所用之物，業經被告供明在卷，
    均應依刑法第三十八條第一項第二款之規定宣告沒收。
據上論斷，應依刑事訴訟法第二百七十三條之一第一項、第二百九十九條第一項前段
，毒品危害防制條例第十條第一項、第十八條第一項前段，刑法第十一條前段、第五
十六條、第四十七條、第三十八條第一項第二款，判決如主文。
本案經張誌洋提起公訴、檢察官張云綺到庭執行職務。
中      華      民      國      九十三      年      三      月    十五  日
                                  臺灣板橋地方法院刑事第八庭
                                          法  官  連育群
右正本證明與原本無異。
如不服本判決，應於判決送達後十日內，向本院提出上訴狀。
                                          書記官  蘇宥維
中      華      民      國      九十三      年      三      月    十五  日
附錄本案論罪科刑法條全文：
毒品危害防制條例第十條
  施用第一級毒品者，處六月以上五年以下有期徒刑。
  施用第二級毒品者，處三年以下有期徒刑。
